Inventaris van het archief van het Nederlands Beheersinstituut, beheersdossiers beginnend met de letters T en U
Nationaal Archief, Den Haag
- Serie 'Temmerman, B. - Themans, F.'
  - Theimer, R., Neu Ulm [PE28 6789], ---
    Onderdeel van een omslag met meerdere dossiers. Deze omslag is aan te vragen via archiefinventaris 2.09.16.02, inventarisnummer 3523, ten name van Beek, De (Exploitatie-Maatschappij van Onroerende Goederen) NV
  - Theimer, W., Beverwijk, 181073
  - Theimer, W., Beverwijk [WFV 3941], ---
    Onderdeel van een omslag met meerdere dossiers. Deze omslag is aan te vragen via archiefinventaris 2.09.16.06, inventarisnummer 5725, ten name van Herden, E.A.J.
  - Theindel, A.J., Amsterdam, 181072
  - Theiner, W., Beverwijk [PE28 4875], ---
    Onderdeel van een omslag met meerdere dossiers. Deze omslag is aan te vragen via archiefinventaris 2.09.16.02, inventarisnummer 3502, ten name van Baer, G.
  - Theinert, F., Amsterdam, 181074
  - Theis, F., Eygelshoven, 181075
  - Theis, W., Dahlhausen, 181076
  - Theis-Coenen, M., Asperen, 181077
  - Theis-Coenen, M., Asperden, 205326
  - Theis-Dielman, E., Dinxperlo, 181078
  - Theisen, E.F., Haarlem [PE28 7276], ---
  - Theisen, F.T., Haarlem, 181079
  - Theisen, K. (I), Holliger, 181080
  - Theisen, K. (II), Holliger, 181081
  - Theisen, T., Amsterdam, 181082
  - Theiss, M., Dinxperlo, 181083
  - Theissen, H., Lichtenvoorde, 181084
  - Theissen, J., Rheydt [PE67 593], ---
  - Theissen, M., Dreumel, 181085
  - Theissen-Husmann, M. (I), Köln, 181086
  - Theissen-Husmann, M. (II), Köln, 181087
  - Theissen-Schutte, M.J., Den Haag, 181088
  - Theissen-Tummers, R., Gladbach [PE68 443], ---
    Onderdeel van een omslag met meerdere dossiers. Deze omslag is aan te vragen via archiefinventaris 2.09.16.01, inventarisnummer 4448, ten name van Andrei-Maas, C.
  - Theissen-van Spijk, Düsseldorf, 181089
  - Theissen-van Spijk, M.E.H., Roermond [WFV 6715], ---
    Onderdeel van een omslag met meerdere dossiers. Deze omslag is aan te vragen via archiefinventaris 2.09.16.03, inventarisnummer 5879, ten name van Doll, A.F.
  - Theissing, J.F.T.P., Nijmegen, 181090
  - Theiszen, W., Rheinhausen, 181091
  - Thekook, P.G., Geleen, 181092
  - Thekook-Linssen, M., Straelen [WE 6623], ---
    Onderdeel van een omslag met meerdere dossiers. Deze omslag is aan te vragen via archiefinventaris 2.09.16.14, inventarisnummer 6386, ten name van Telgen, L.
  - Thelen, A., Kerkrade, 181093
  - Thelen, A.M.H., Ubach-Palenberg, 181094
  - Thelen, C., Venlo, 181095
  - Thelen, C., Venlo [WFV 5724], ---
    Onderdeel van een omslag met meerdere dossiers. Deze omslag is aan te vragen via archiefinventaris 2.09.16.02, inventarisnummer 5818, ten name van Benninghoff, J.
  - Thelen, G., Valkenburg, 181096
  - Thelen, H., Simpelveld, 181097
  - Thelen, H., Jülich, 181098
  - Thelen, H., Rotterdam, 181099
  - Thelen, H., Rotterdam [WFR 22], ---
    Onderdeel van een omslag met meerdere dossiers. Deze omslag is aan te vragen via archiefinventaris 2.09.16.05, inventarisnummer 5472, ten name van Grabowski, K.
  - Thelen, H., Simpelveld [WFV 5471], ---
    Onderdeel van een omslag met meerdere dossiers. Deze omslag is aan te vragen via archiefinventaris 2.09.16.06, inventarisnummer 5805, ten name van Hurk van Bussel, A.M.
  - Thelen, J., Eygelshoven, 181100
  - Thelen, J., Venlo, 181101
  - Thelen, J., Aachen [DM 751], ---
    Onderdeel van een omslag met meerdere dossiers. Deze omslag is aan te vragen via archiefinventaris 2.09.16.02, inventarisnummer 2667, ten name van Bakker, G.
  - Thelen, J., Maastricht [PE40 894], ---
    Onderdeel van een omslag met meerdere dossiers. Deze omslag is aan te vragen via archiefinventaris 2.09.16.13, inventarisnummer 3762, ten name van Schijns, M.
  - Thelen, J., Maastricht [WFV 5072], ---
    Onderdeel van een omslag met meerdere dossiers. Deze omslag is aan te vragen via archiefinventaris 2.09.16.09, inventarisnummer 5787, ten name van Luckenrath, P.J.
  - Thelen, J.J., Rheydt, 181102
  - Thelen, J.T., Dirksland, 181103
  - Thelen, M., Amstelveen, 181104
  - Thelen, M., Duisburg, 181105
  - Thelen, M. [PE1 3493], ---
    Onderdeel van een omslag met meerdere dossiers. Deze omslag is aan te vragen via archiefinventaris 2.09.16.02, inventarisnummer 3311, ten name van Brenner, F.
  - Thelen, M.A., Heerlen, 181106
  - Thelen, M.A., Heerlen [PE40 4026], ---
    Onderdeel van een omslag met meerdere dossiers. Deze omslag is aan te vragen via archiefinventaris 2.09.16.02, inventarisnummer 3842, ten name van Bremen, M.N.J.
  - Thelen, M.A., Heerlen [WFV 3040], ---
    Onderdeel van een omslag met meerdere dossiers. Deze omslag is aan te vragen via archiefinventaris 2.09.16.04, inventarisnummer 5682, ten name van Engelskircher, A.M.
  - Thelen, M.H., Ubach [PE67 1796], ---
    Onderdeel van een omslag met meerdere dossiers. Deze omslag is aan te vragen via archiefinventaris 2.09.16.01, inventarisnummer 4182, ten name van Anslijn, J.H.
  - Thelen, O., Den Haag, 181107
  - Thelen, O. [PE67 1897], ---
    Onderdeel van een omslag met meerdere dossiers. Deze omslag is aan te vragen via archiefinventaris 2.09.16.05, inventarisnummer 4187, ten name van Gerdingh, G.J.
  - Thelen, P.P., Roermond, 181108
  - Thelen, T., Roermond, 181109
  - Thelen, W., Valkenburg, 181110
  - Thelen, W., Venlo, 181111
  - Thelen-Krings, S., Aachen, 181112
  - Thelen-Lindeman, G.J., 181113
  - Thelen-Merkelbach, M.H., Kerkrade, 181114
  - Thelen-Smeets, H., Kerkrade, 181115
  - Thelissen, J., Den Bosch, 181116
  - Thelissen, J. [PE35 94], ---
  - Thelissen, P. [PE35 93], ---
  - Theller, D.A., Amsterdam [PE1 2933], ---
  - Thelosen, W.M.A., Venray, 181117
  - Thelouse, T., Elst, 181118
  - Theloy-Aarts, C.H.F., Leuth [PE67 4175], ---
    Onderdeel van een omslag met meerdere dossiers. Deze omslag is aan te vragen via archiefinventaris 2.09.16.02, inventarisnummer 4310, ten name van Beines, P.A.
  - Themans, B., Enschede, 181119
  - Themans, B.A., Almelo, 181120
  - Themans, B.S., Utrecht, 181121
  - Themans, F., Amsterdam, 181122
  - Themans, F., Amsterdam [PD1 2329], ---
- Serie 'Themans, Gebr. (I) - Tieben'
  - Themans, Gebr. (I), Enschede, 205023
  - Themans, Gebr. (II), Enschede, 205024
  - Themans, Gebr. (Internationale Textielindustrie), Enschede, 200648
  - Themans, H.J., Doetinchem, 181123
  - Themans, I.M.A., Almelo, 181124
  - Themans, J., Doetinchem, 181125
  - Themans, J.A.W., Nijmegen, 181126
  - Themans, L.L., Almelo, 200647
  - Themans, M.W., Almelo, 200642
  - Themans, P.K.M., Heinsberg, 181127
  - Themans-de Vries, R., Zutphen, 200646
  - Themans-Godschalk, B., Assen, 200643
  - Themans-Leydesdorff, R., Almelo, 200644
  - Themans-Seckel, B., Almelo, 200645
  - Themanus, P.K.M., Gebroth über Bad Kreuznach [WE 2961], ---
    Onderdeel van een omslag met meerdere dossiers. Deze omslag is aan te vragen via archiefinventaris 2.09.16.01, inventarisnummer 6155, ten name van Alsbach, K.A.
  - Themmen de Lange-Zwart, H.M., Amsterdam, 200650
  - Themmen, J., Annerveen, 200649
  - Themy, M., Arnhem, 200651
  - Thenhalter, E., Wien [WE 5601], ---
    Onderdeel van een omslag met meerdere dossiers. Deze omslag is aan te vragen via archiefinventaris 2.09.16.01, inventarisnummer 6322, ten name van Antonzijk, J.
  - Theobald, O., Köln [PE67 2772], ---
    Onderdeel van een omslag met meerdere dossiers. Deze omslag is aan te vragen via archiefinventaris 2.09.16.02, inventarisnummer 4249, ten name van Bock, K.
  - Theodor Rotta (Chemische Fabriek), Mannheim [DS 5508], ---
    Onderdeel van een omslag met meerdere dossiers. Deze omslag is aan te vragen via archiefinventaris 2.09.16.02, inventarisnummer 3203, ten name van Bayerische Staatsbank
  - Theodor, (Rijnlichterschip) NV, Rotterdam, 200652
  - Theodora, (Rijnschip) NV, Rotterdam, 200653
  - Theodora, (Rijnschip) NV [PD3 1765], ---
    Onderdeel van een omslag met meerdere dossiers. Deze omslag is aan te vragen via archiefinventaris 2.09.16.02, inventarisnummer 4794, ten name van Bannet, J.S.
  - Theosofische Uitgeverij NV, Utrecht, 200654
  - Ther, J.W., Berlin, 176425
  - Theres-Stroetmann, M., Münster [WE 7038], ---
    Onderdeel van een omslag met meerdere dossiers. Deze omslag is aan te vragen via archiefinventaris 2.09.16.02, inventarisnummer 6414, ten name van Bagel, H.
  - Therese Sleepschip NV, Rotterdam, 176424
  - Theri-Kuipers, C., Bakel [PE21 455], ---
  - Therma NV (I), Amsterdam, 176427
  - Therma NV (II), Amsterdam, 176428
  - Therma, (Nederlandsche Installatie Maatschappij) NV, Rotterdam [DS 908], ---
    Onderdeel van een omslag met meerdere dossiers. Deze omslag is aan te vragen via archiefinventaris 2.09.16.01, inventarisnummer 2795, ten name van Albert de Bary & Co., H. NV
  - Thermion NV, Elst, 176381
  - Thermion, (Radiolampenfabriek) NV, Lent [DS 3780], ---
    Onderdeel van een omslag met meerdere dossiers. Deze omslag is aan te vragen via archiefinventaris 2.09.16.02, inventarisnummer 3040, ten name van Bautz, J. Fa.
  - Therre, F., Bakel, 176426
  - Thesaurie van wijlen Hare Majesteit Koningin Moeder, Den Haag [DM 2750], ---
    Onderdeel van een omslag met meerdere dossiers. Deze omslag is aan te vragen via archiefinventaris 2.09.16.01, inventarisnummer 2733, ten name van Albers, H.G.
  - Theseling, H., Zwillbrock, 176429
  - Thesing, A., Neurhede [WE 6624], ---
  - Thesing, B., Amstelveen, 176430
  - Thesing, W., Amstelveen, 176431
  - Thesseling & Wiggers, Fa., Groenlo, 176435
  - Thesseling en Wiggers, Fa., Groenlo [PE23 2229], ---
    Onderdeel van een omslag met meerdere dossiers. Deze omslag is aan te vragen via archiefinventaris 2.09.16.06, inventarisnummer 2596, ten name van Hohenzollern-Sigmaringen
  - Thesseling, H., Haaksbergen [PD54 417], ---
    Onderdeel van een omslag met meerdere dossiers. Deze omslag is aan te vragen via archiefinventaris 2.09.16.02, inventarisnummer 5135, ten name van Broek, H.H. van den
  - Thesseling, H.B., Eibergen, 176432
  - Thesseling, J., Zwillbrock, 176433
  - Thesseling-Gesenhaus, G., Ammeloe, 176434
  - Theuer-Vitting, A.M., Amsterdam, 176436
  - Theuerkauf, J.A.O., 176437
  - Theuerkauff, H.H.D., Voorburg [PE1 864], ---
  - Theuerkauff, O.H.H., Voorburg, 176438
  - Theuerzeit, F.W., Delft, 176439
  - Theuerzeit, F.W., Delft [PE15 20], ---
    Onderdeel van een omslag met meerdere dossiers. Deze omslag is aan te vragen via archiefinventaris 2.09.16.02, inventarisnummer 2479, ten name van Bol, J.P.
  - Theuerzeit, J.P., Rheydt, 176440
  - Theuhisz, J.M.S., Haarlem, 176499
  - Theunis en Zoon, Amsterdam, 176444
  - Theunis, A.L.T., Haarlem, 176442
  - Theunis, Gebr., Amsterdam, 176443
  - Theunisse, A.J., Schiedam, 176445
  - Theunisse, G., Berghen, 176446
  - Theunisse, J.W., Roosendaal, 176448
  - Theunisse-Schimmel, H., Hoensbroek [PE67 6140], ---
    Onderdeel van een omslag met meerdere dossiers. Deze omslag is aan te vragen via archiefinventaris 2.09.16.01, inventarisnummer 4410, ten name van Arntz-Klep, Y.
  - Theunissen, A., Arnhem, 176449
  - Theunissen, A.M.L., Hoenderlo, 176450
  - Theunissen, B.W.J., Gennep, 176451
  - Theunissen, C.H., Lobberich [DS 4077], ---
    Onderdeel van een omslag met meerdere dossiers. Deze omslag is aan te vragen via archiefinventaris 2.09.16.02, inventarisnummer 3063, ten name van Behling, N.
  - Theunissen, D., Den Haag [PD2 301], ---
    Onderdeel van een omslag met meerdere dossiers. Deze omslag is aan te vragen via archiefinventaris 2.09.16.01, inventarisnummer 4704, ten name van Albeck, V.
  - Theunissen, E.A., Eindhoven, 176452
  - Theunissen, E.J., Putten [PE8 843], ---
    Onderdeel van een omslag met meerdere dossiers. Deze omslag is aan te vragen via archiefinventaris 2.09.16.02, inventarisnummer 2301, ten name van Brink, H. van de
  - Theunissen, F., Den Haag, 176453
  - Theunissen, F., Horst, 176454
  - Theunissen, F., Isenbruch [PD57 589], ---
  - Theunissen, G.M., Reuver, 176455
  - Theunissen, G.M., Wittem, 176456
  - Theunissen, G.M.J., Hoensbroek, 176457
  - Theunissen, H., Veghel, 176458
  - Theunissen, H., Weeze, 176459
  - Theunissen, H.G., Mook, 176460
  - Theunissen, H.G., IJsselstein, 176461
  - Theunissen, H.G., IJsselstein [PE57 504], ---
  - Theunissen, H.H., Linne, 176462
  - Theunissen, H.J., Kleve [WE 6183], ---
    Onderdeel van een omslag met meerdere dossiers. Deze omslag is aan te vragen via archiefinventaris 2.09.16.05, inventarisnummer 6360, ten name van Glass, L.A.
  - Theunissen, H.W., Terwolde, 176463
  - Theunissen, J., Weert, 176464
  - Theunissen, J.A.H., Maastricht, 176465
  - Theunissen, J.C.W., Rotterdam, 176466
  - Theunissen, J.G., Brunssum, 176467
  - Theunissen, J.H., Deurne, 176468
  - Theunissen, J.H., Meppel, 176470
  - Theunissen, J.H., Steijl, 176471
  - Theunissen, J.H., IJsselstein, 176472
  - Theunissen, J.J., Markelo, 176469
  - Theunissen, J.J., Delft, 176473
  - Theunissen, J.P., Hoensbroek, 176490
  - Theunissen, J.T., Nijmegen, 176474
  - Theunissen, K.M., Brunssum, 176475
  - Theunissen, K.M., Bocholtz [PE40 4166], ---
    Onderdeel van een omslag met meerdere dossiers. Deze omslag is aan te vragen via archiefinventaris 2.09.16.02, inventarisnummer 3846, ten name van Becker, W.
  - Theunissen, K.M., Brunssum [WFV 4338], ---
    Onderdeel van een omslag met meerdere dossiers. Deze omslag is aan te vragen via archiefinventaris 2.09.16.03, inventarisnummer 5750, ten name van Doornenbal-Hassler, A.A.
  - Theunissen, L.H., Maastricht [DM 379], ---
    Onderdeel van een omslag met meerdere dossiers. Deze omslag is aan te vragen via archiefinventaris 2.09.16.02, inventarisnummer 2654, ten name van Besselaar, A.T. van den
  - Theunissen, L.J.H.H., Roermond, 176476
  - Theunissen, M., Weert, 176477
  - Theunissen, M.A., Cuyk [DM 2588], ---
    Onderdeel van een omslag met meerdere dossiers. Deze omslag is aan te vragen via archiefinventaris 2.09.16.02, inventarisnummer 2728, ten name van Ballast, H.J.
  - Theunissen, M.L., Bussum, 176478
  - Theunissen, M.L., Bussum [PE36 1449], ---
    Onderdeel van een omslag met meerdere dossiers. Deze omslag is aan te vragen via archiefinventaris 2.09.16.08, inventarisnummer 3617, ten name van Klijn, W.G.
  - Theunissen, M.M., Maastricht, 176479
  - Theunissen, N.J.H., Heerlen, 176480
  - Theunissen, P., Baarlo, 176481
  - Theunissen, P.H., Heerlen, 176482
  - Theunissen, R., Düffelward, 176483
  - Theunissen, S., Nijmegen, 176484
  - Theunissen, S.H., Horn, 176485
  - Theunissen, T., Schinveld, 176486
  - Theunissen, T., Den Haag [WFG 1201], ---
    Onderdeel van een omslag met meerdere dossiers. Deze omslag is aan te vragen via archiefinventaris 2.09.16.04, inventarisnummer 5394, ten name van Elsinger, E.
  - Theunissen, W., Eindhoven, 176487
  - Theunissen, W., Mook, 176488
  - Theunissen, W., Hoensbroek, 176489
  - Theunissen, W., Mook, 176492
  - Theunissen, W.H., Heerlen, 176493
  - Theunissen-Altena, I.A.M.L., 176491
  - Theunissen-Feykens, Geldrop, 176494
  - Theunissen-Feykes, G.E., Geldrop [WFV 3325], ---
    Onderdeel van een omslag met meerdere dossiers. Deze omslag is aan te vragen via archiefinventaris 2.09.16.03, inventarisnummer 5695, ten name van Dolezal, J.
  - Theunissen-Jacobs, M., IJsselstein, 176495
  - Theunisz, J., Assen, 176496
  - Theunisz, J., Assen [PD11 408], ---
    Onderdeel van een omslag met meerdere dossiers. Deze omslag is aan te vragen via archiefinventaris 2.09.16.02, inventarisnummer 4894, ten name van Brouwer, J.
  - Theunisz, P., Katwijk aan Zee [DM 1354], ---
    Onderdeel van een omslag met meerdere dossiers. Deze omslag is aan te vragen via archiefinventaris 2.09.16.01, inventarisnummer 2687, ten name van Altena, A.IJ. van
  - Theunnisse, J., Rotterdam, 176447
  - Theuns, A., Bergen op Zoom, 176497
  - Theuns, A.L., Zierikzee, 176500
  - Theuns, J.B.A., Den Helder, 176501
  - Theuns, J.B.A., Den Helder [PE33 93], ---
    Onderdeel van een omslag met meerdere dossiers. Deze omslag is aan te vragen via archiefinventaris 2.09.16.02, inventarisnummer 3541, ten name van Barten, T.
  - Theuns, P., Dubbeldam, 176502
  - Theuns, P., Dubbeldam, 176503
  - Theuns, P., Halsteren, 176504
  - Theuns, P., Hank, 176505
  - Theurer, L., Groningen, 176506
  - Theurer, L., Groningen [PE27 1235], 3380
  - Theurer, L., Groningen [WF 1659], ---
  - Theurich, L., Budingen, 176498
  - Theuse-Tuning, W., Haarlem, 176507
  - Theuse-Tuning, W.G., Haarlem [PE28 3467], ---
  - Theuwis, F.H., Roosteren, 176508
  - Theuwis, H. Fa., Roosteren [PE40 3412], ---
    Onderdeel van een omslag met meerdere dossiers. Deze omslag is aan te vragen via archiefinventaris 2.09.16.02, inventarisnummer 3820, ten name van Bortolussi, A.
  - Theuwkens & Co. (Mijnhouthandel), Eindhoven, 176509
  - Thevelt, E., Trier [WE 8408], ---
    Onderdeel van een omslag met meerdere dossiers. Deze omslag is aan te vragen via archiefinventaris 2.09.16.01, inventarisnummer 6488, ten name van Aschkenasy-Rothschild, E.S.
  - Thevis, F., Zevenaar, 176510
  - Thevis, F.J., Kerkrade, 176517
  - Thevis, M.G., Maastricht, 176511
  - Thevis, M.G., Maastricht [WFV 5772], ---
    Onderdeel van een omslag met meerdere dossiers. Deze omslag is aan te vragen via archiefinventaris 2.09.16.02, inventarisnummer 5821, ten name van Beissel, E. (Klooster Bloemendaal)
  - Thevis, P.A., Kerkrade, 176512
  - Thevis, T., Scherpenseel [PD57 1054], ---
    Onderdeel van een omslag met meerdere dossiers. Deze omslag is aan te vragen via archiefinventaris 2.09.16.01, inventarisnummer 5161, ten name van Alsdorf-Korver, M.
  - Thevis, W., Neuss, 176513
  - Thevis, W., Scherpenseel [PD57 1055], ---
  - Thevis-Klein, M., Kerkrade, 176514
  - Thevis-Thuenissen, M.J., Voerendaal [WFV 5525], ---
    Onderdeel van een omslag met meerdere dossiers. Deze omslag is aan te vragen via archiefinventaris 2.09.16.05, inventarisnummer 5808, ten name van Grosse-Bley, O.
  - Thevissen, H., Waldfeucht [WE 7523], ---
  - Thevissen, J.W., Scherpenseel [PD57 1056], ---
  - Thevissen-Mauschild, S., Kerkrade, 176516
  - Thevissen-Schmitz, T., Geleen [DM 1303], ---
    Onderdeel van een omslag met meerdere dossiers. Deze omslag is aan te vragen via archiefinventaris 2.09.16.02, inventarisnummer 2686, ten name van Bemt, J. van de
  - Thevissen-Stoffels, J., Waldfeucht [PD57 588], ---
  - Thewalt, P., Berlin, 176515
  - Thewes, L., Sint Oedenrode, 176536
  - Thewis, H.H., Heerlen, 176535
  - Thewissen, A., Amsterdam, 176534
  - Thewissen, H.J.J., Vaals [PD40 193], ---
    Onderdeel van een omslag met meerdere dossiers. Deze omslag is aan te vragen via archiefinventaris 2.09.16.03, inventarisnummer 5074, ten name van Cornips, C.J.E.
  - Thewissen, J., Waldfeucht, 176533
  - Thewissen, J.H., Vaals, 176532
  - Thewissen, M.A.T.L., Maastricht, 176531
  - Thewissen-de Brouwer, Maastricht, 176530
  - Thewissen-Steinbusch, M.E., Valkenburg, 176529
  - Theye, P.J. de, Terneuzen, 176528
  - Theymeyer, H., Amsterdam, 176525
  - Theyse en J.H. Ekering, F.J.D., Haarlem [DS 876], ---
    Onderdeel van een omslag met meerdere dossiers. Deze omslag is aan te vragen via archiefinventaris 2.09.16.01, inventarisnummer 2792, ten name van Albert de Bary & Co., H. NV
  - Theyse, F.J.D., Haarlem [WP 1606], ---
  - Theyssen, B., Amsterdam, 176524
  - Theyssen, G.H., Arnhem, 176522
  - Theyssen, J., Heerlerheide, 176523
  - Thi, M.M., Madioen, 181025
  - Thibbe, T., Enschede [PE23 1600], ---
  - Thie, A., Groningen, 176521
  - Thie, J., Den Haag, 176520
  - Thie, J.D., Gouda, 176519
  - Thie, J.D., Gouda [PE26 143], ---
    Onderdeel van een omslag met meerdere dossiers. Deze omslag is aan te vragen via archiefinventaris 2.09.16.03, inventarisnummer 2622, ten name van Dijk, R.C. van
  - Thie, P., Nijmegen, 176518
  - Thieben, L.E., Zeist, 176537
  - Thiebes, E.W., Bergeshövede über Rheine, 176538
  - Thiebes-Pleysier, M.P., Oberdollendorf, 176539
  - Thiebosch, J.L.H.M., Hengelo, 176540
  - Thiebou-van de Plas, T.A., Den Haag, 176541
  - Thiede, E.A., Selm-Beifang, 176542
  - Thiede, F., Merschede, 176543
  - Thiede, O.E.C., Neulewin [WE 4129], ---
    Onderdeel van een omslag met meerdere dossiers. Deze omslag is aan te vragen via archiefinventaris 2.09.16.01, inventarisnummer 6229, ten name van Alkan, M.
  - Thiedtke, B., Hillegom [WFG 1871], ---
    Onderdeel van een omslag met meerdere dossiers. Deze omslag is aan te vragen via archiefinventaris 2.09.16.03, inventarisnummer 5431, ten name van Dorigo, P.
  - Thiefenthael, Gebr. Fa., Velbert, 176544
  - Thiehuis-Kupers, A.C., Denekamp, 176545
  - Thieke, P., Neurhede [WE 6625], ---
  - Thiel & Co., Amsterdam, 176569
  - Thiel de Vries, J. van, Geldermalsen [PE10 2947], ---
    Onderdeel van een omslag met meerdere dossiers. Deze omslag is aan te vragen via archiefinventaris 2.09.16.04, inventarisnummer 2390, ten name van Elferink, H.J.
  - Thiel's, Van (Draadindustrie) NV, Beek en Donk [DS 108], ---
    Onderdeel van een omslag met meerdere dossiers. Deze omslag is aan te vragen via archiefinventaris 2.09.16.01, inventarisnummer 2752, ten name van Albert de Bary & Co., H. NV
  - Thiel, A., Amsterdam, 176547
  - Thiel, A.J. van, Dordrecht, 176548
  - Thiel, A.J. van, Leiden, 176549
  - Thiel, A.W.R., De Bilt, 176550
  - Thiel, B.A.H., Almelo [WFV 6441], ---
    Onderdeel van een omslag met meerdere dossiers. Deze omslag is aan te vragen via archiefinventaris 2.09.16.05, inventarisnummer 5857, ten name van Goldinger, M.
  - Thiel, C., Oberhausen [PE10 322], ---
    Onderdeel van een omslag met meerdere dossiers. Deze omslag is aan te vragen via archiefinventaris 2.09.16.02, inventarisnummer 2307, ten name van Burg, G.J. van de
  - Thiel, C.C., Leiden, 176552
  - Thiel, C.E., Berlin [PE67 212], ---
    Onderdeel van een omslag met meerdere dossiers. Deze omslag is aan te vragen via archiefinventaris 2.09.16.01, inventarisnummer 4109, ten name van Algemeen Mijnwerkersfonds van de Steenkolenmijnen in Limburg
  - Thiel, D. van, Den Haag, 176553
  - Thiel, D.C., Oberhausen, 176551
  - Thiel, E., Den Haag, 176554
  - Thiel, E. [PE2 1783], ---
    Onderdeel van een omslag met meerdere dossiers. Deze omslag is aan te vragen via archiefinventaris 2.09.16.02, inventarisnummer 2117, ten name van Buskens, J.H.
  - Thiel, F.B. van, Enschede, 176555
  - Thiel, G., Vlaardingen, 176557
  - Thiel, G. van, Den Haag, 176556
  - Thiel, G.J. van, Arnhem, 176558
  - Thiel, H., Oosterhesselen, 176560
  - Thiel, H., Badhoevedorp, 176561
  - Thiel, H., Badhoevedorp [PE28 4878], ---
  - Thiel, K., Wuppertal [WE 7652], ---
    Onderdeel van een omslag met meerdere dossiers. Deze omslag is aan te vragen via archiefinventaris 2.09.16.01, inventarisnummer 6443, ten name van Alsdorff, C.
  - Thiel, M., Amsterdam, 176562
  - Thiel, M.A., Amersfoort, 176563
  - Thiel, M.A., Geertruidenberg, 176564
  - Thiel, M.C.A., Berlin, 176565
  - Thiel, P., Hdslach [WE 969], ---
    Onderdeel van een omslag met meerdere dossiers. Deze omslag is aan te vragen via archiefinventaris 2.09.16.02, inventarisnummer 6001, ten name van Beck, F.
  - Thiel, van, Nijmegen, 176546
  - Thiel-Arnholdt, O.C.A., Emmerich, 176567
  - Thiel-Dubbeld, E. van, Amsterdam, 176568
  - Thiel-Frederiks, A.H., Bussum, 176566
  - Thiel-Fredriks, H.A., Bussum [PE36 3014], ---
  - Thiel-Henze, L. van, Leiden, 176559
  - Thiel-Storme, M., Vorhalle [PE67 4281], ---
    Onderdeel van een omslag met meerdere dossiers. Deze omslag is aan te vragen via archiefinventaris 2.09.16.02, inventarisnummer 4316, ten name van Beijssens, A.J.
  - Thiele, A.E.P., Amsterdam, 176570
  - Thiele, B.J., Arnhem, 176571
  - Thiele, F.A.J., Oss, 176572
  - Thiele, G.M., Amsterdam, 176573
  - Thiele, J.F., Utrecht, 176574
  - Thiele, J.F. van de, Amsterdam [DM 913], ---
  - Thiele, L.G., Wolvega, 176575
  - Thiele, M.H., Bremen, 176576
  - Thiele, O.J.A., Den Haag, 176577
  - Thiele, P., 176578
  - Thiele, P.G.T., Rotterdam, 176579
  - Thiele, P.G.T., Rotterdam [WFR 485], ---